【裁判字號】    89,易緝,47
【裁判日期】    890810
【裁判案由】    詐欺
【裁判全文】
臺灣高雄地方法院刑事判決                          八十九年度易緝字第四七號
    公  訴  人  臺灣高雄地方法院檢察署檢察官
    被      告  乙○○
右列被告因詐欺案件，經檢察官提起公訴（八十四年度偵字第五八五五號），本院判
決如左：
    主  文
乙○○無罪。
    理  由
一、公訴意旨係以：被告乙○○基於意圖為自己不法所有之概括犯意，自民國（下同
    ）八十三年十月五日起至同年十一月二十日止，連續前往高雄市○○區○○路二
    ○三巷九二弄三二號，向告訴人甲○○購買皮袋、皮包等皮料製品，貨款共計新
    台幣（下同）二十萬元，詎乙○○竟拒不給付貨款，屢經催討始於八十三年十二
    月十七日佯稱願於八十三年十二月二十一日給付現金五萬元，八十三年十二月三
    十一日給付現金五萬元及支票十萬元，惟於八十三年十二月二十一日僅給付二萬
    元，並再購買三萬元之皮件製品後，共積欠二十一萬元之貨款拒不給付，因認被
    告乙○○涉犯刑法第三百三十九條第一項之詐欺取財罪嫌。
二、按犯罪事實應依證據認定之，無證據不得推定其犯罪事實，刑事訴訟法第一百五
    十四條定有明文；又告訴人之告訴，係以使被告受刑事追訴為目的，是其陳述是
    否與事實相符，仍應調查其他證據以資審認，合先陳明。
三、訊之被告乙○○對於曾向告訴人甲○○進貨，現尚積欠貨款共計二十一萬元未清
    償等情，固不否認，惟堅決否認有何詐欺犯意，辯稱：伊與甲○○間早有生意往
    來，甲○○也曾向伊借票，伊之所以未將貨款給甲○○，是因為甲○○跟伊借票
    ，後來卻未依約清償，所以伊於八十三年十二月二十一日才沒錢還甲○○等語。
    經查：本件告訴人雖指訴被告自八十三年十月五日起至同年十一月二十日止，連
    續向其購貨八次，共積欠貨款二十一萬元未清償，且被告之前亦曾向其購貨，而
    所簽發之支票從未兌現過等語，並提出估價單八紙及退票理由單乙紙為證。惟被
    告自七十九年間即曾向告訴人購貨之事實，有被告提出之估價單及大榮貨運股份
    有限公司岡山營業所應收運費明細表在卷可稽。另被告與告訴人間另有金錢往來
    ，告訴人亦曾因此簽發發票日為八十三年六月八日，到期日為八十三年十二月二
    十日，票號○三五四四三號，面額三十二萬元之本票乙紙予被告收執乙節，亦有
    該本票影本附卷可證。另參酌告訴人所稱之被告之前亦曾向其購貨，而所簽發之
    支票從未兌現過等語，及上開被告自七十九年間即已與被告有生意往來乙節，若
    被告自七十九年向告訴人購買皮件即未依約清償，且其所簽發之支票一再退票，
    則依諸常理，告訴人豈有在前債未清之情形，一再供應貨物予被告之理？是告訴
    人所指訴者，實難令人遽信。此外，本院復查無其他積證據足證被告有何施用詐
    術使告訴人陷於錯誤而交付貨物之行為，自難僅以被告欠款未還乙情，即遽為被
    告有詐欺犯行之認定。犯罪不能證明，自應為其無罪判決之諭知。
據上論斷，應依刑事訴訟法第三百零一條第一項，判決如主文。
本案經檢察官陳宗吟到庭執行職務。
中      華      民      國    八十九    年      八      月      十      日
                                  臺灣高雄地方法院刑事第四庭
                                      法  官  徐  美  麗
右正本證明與原本無異。
如不服本判決，應於判決送達後十日內，向本院提出上訴狀。
                                      書記官  吳  金霞
中      華      民      國    八十九    年      八      月      十      日


司法院資訊處製作；財團法人民間司法改革基金會備份。
